【裁判字號】    97,簡上,49
【裁判日期】    970229
【裁判案由】    家暴傷害
【裁判全文】
臺灣板橋地方法院刑事判決              97年度簡上字第49號
上  訴  人
即  被  告  乙○○
上列上訴人即被告因家庭暴力之傷害案件，不服本院96年度簡字
第6760號，中華民國96年11月30日第一審判決（聲請簡易判決處
刑書：臺灣板橋地方法院檢察署96年度偵字第18433 號）提起上
訴，本院第二審合議庭判決如下：
    主  文
上訴駁回。
乙○○緩刑貳年，緩刑期間付保護管束。
    事實及理由
一、本案經本院審理結果，認第一審簡易判決以被告乙○○傷害
    直系血親尊親屬之身體，處拘役55日，如易科罰金，以新臺
    幣1,000 元折算1 日，其認事、用法及量刑均無不當，應予
    維持，並引用第一審判決書記載之事實、證據及理由（如附
    件）。
二、上訴人即被告之上訴意旨略以：伊於事情發生後，確實深感
    後悔，縱不細究事情發生原委，係母親甲○○向上訴人索討
    金錢而生齟齬，伊為在學學生（有華夏技術學院學生證可資
    證明），半工半讀謀生本已不易，現又正處於失業謀職中，
    原審雖處予得易科罰金之刑，然上訴人從無前科紀錄，且尚
    為在學學生，經濟拮据，僅以請求本院酌予重新從輕量刑並
    予以宣告緩刑等情為由提起上訴。
三、按家庭暴力者，謂家庭成員間實施身體或精神上不法侵害之
    行為；又家庭暴力罪者，謂家庭成員間故意實施家庭暴力行
    為而成立其他法律所規定之犯罪，家庭暴力防治法第2 條第
    1 項、第2 項著有明文。經查：告訴人即被害人甲○○為被
    告之母，2 人間具有家庭暴力防治法第3 條第3 款所定直系
    血親之家庭成員關係，被告於上揭時、地，確以嘴巴咬告訴
    人之手臂、臉頰，使告訴人受有左臉頰、右左肩肩膀紅腫、
    淤青及擦傷之傷害等節，業如上述，本院認原審就被告此等
    犯行，引用上開法條，並衡酌本件傷害發生之原因、被害人
    所受傷勢情形及被告犯後尚知坦承犯行等一切情狀，量處拘
    役55日，並諭知易科罰金之折算標準，其認事、用法，俱無
    不合，量刑亦稱妥適，被告上訴意旨，指摘原判決量刑過重
    云云，為無理由，應予駁回。另查，被告前未曾因故意犯罪
    受有期徒刑以上刑之宣告，有臺灣高等法院被告前案紀錄表
    1 份附卷可稽，其因一時失慮，致觸犯本件犯行，告訴人復
    已具狀表明宥恕不願再追究，有其刑事撤回告訴狀1 紙在卷
    可稽，本院因認被告經此偵、審程序暨罪刑之宣告，當知所
    警惕，而無再犯之虞，對其所宣告之刑以暫不執行為適當，
    爰併予宣告緩刑2 年，並依家庭暴力防治法第38條第1 項規
    定，諭知緩刑期內付保護管束。
四、被告於審判期日，經合法傳喚無正當理由不到庭，爰依刑事
    訴訟法第455 條之1 第3 項、第371 條規定，不待其陳述，
    逕行判決，併此敘明。
據上論斷，應依刑事訴訟法第455 條之1 第1 項、第3 項、第36
8 條、第371 條、第373 條，刑法第74條第1 項第1 款，家庭暴
力防治法第38條第1 項，判決如主文。
本案經檢察官連思藩到庭執行職務。
中    華    民    國    97    年    2     月    29    日
            刑事第三庭  審判長法  官  王屏夏
                              法  官  彭全曄
                              法  官  王偉光
上列正本證明與原本無異。
不得上訴。
                              書記官  陳金鳳
中    華    民    國    97    年    2     月    29    日
附錄本案論罪科刑法條全文：
中華民國刑法第277條
（普通傷害罪）
傷害人之身體或健康者，處 3 年以下有期徒刑、拘役或 1 千元
以下罰金。
犯前項之罪因而致人於死者，處無期徒刑或 7 年以上有期徒刑；
致重傷者，處3年以上10年以下有期徒刑。
中華民國刑法第280條
（傷害直系血親尊親屬罪）
對於直系血親尊親屬，犯第277條或第278條之罪者，加重其刑至
二分之一。


司法院資訊處製作；財團法人民間司法改革基金會備份。
